臺灣高等法院臺中分院刑事裁定　
111年度聲字第966號

聲  請  人  
即  被  告  顏秋煌



上列聲請人即被告因違反毒品危害防制條例案件（本院98年度上
訴字第1218號、99年度上更㈠字第71號），聲請付與卷內卷證影
本等，本院裁定如下：
    主  文
顏秋煌預納費用後，准許付與如附表一所示卷證影本，且就所取
得之卷宗影本內容不得散布或非正當目的使用，並禁止為訴訟外
之利用。
其他聲請駁回。
    理  由
一、本件聲請人即被告顏秋煌聲請意旨略以：聲請人因毒品危害
    防制條例案件經本院98年度上訴字第1218號、99年度上更㈠
    字第71號判處罪刑，惟因上開案號筆錄內容與實際情形不符
    ，有重要關係聲請人權利部分未予記載，致不利聲請人。是
    聲請人因非常上訴等救濟程序需要，請准予預納費用，核對
    審判程序內容不符部分或付與該等案件中之如附表一所示之
    筆錄及錄音光碟，並諭知應納之費用等語。
二、按㈠民國108年12月19日修正施行之刑事訴訟法第33條第2項
    規定，被告於審判中得預納費用請求付與卷宗及證物之影本
    ，但卷宗及證物之內容與被告被訴事實無關或足以妨害另案
    之偵查，或涉及當事人或第三人之隱私或業務秘密者，法院
    得限制之，明文賦予被告得請求付與卷宗及證物之權利，以
    利其防禦權及各項訴訟權之行使，並於但書針對特別列舉之
    事由，規定得由法院就閱卷範圍及方式為合理之限制外，原
    則上即應允許之。又雖於判決終結後，於被告聲請再審、非
    常上訴，或因主張維護其法律上利益等情形（如核對更正筆
    錄、他案訴訟所需），均得預納費用請求付與卷宗及證物之
    影本，除法令另有排除規定外，應予許可，以保障其合理正
    當閱錄卷證之法律上權利，俾符便民之旨及法律規範目的（
    最高法院108年度台抗字第1519號刑事裁定意旨參照）。㈡當
    事人及依法得聲請閱覽卷宗之人，因主張或維護其法律上利
    益，得於開庭翌日起至裁判確定後6個月內，繳納費用聲請
    法院許可交付法庭錄音或錄影內容，法院組織法第90條之1
    第1項前段定有明文。又配合法院組織法前開規定，「法庭
    錄音及其利用保存辦法」於104年8月7日修正為「法庭錄音
    錄影及其利用保存辦法」，其中第8條第1項修正為「當事人
    及依法得聲請閱覽卷宗之人，因主張或維護其法律上利益，
    聲請交付法庭錄音或錄影內容時，應敘明理由，由法院為許
    可與否之裁定」，其修正說明記載：法院組織法第90條之1
    第1項已增訂當事人及依法得聲請閱覽卷宗之人，因主張或
    維護其法律上利益（如核對更正筆錄、他案訴訟所需，或認
    法院指揮訴訟方式對其訴訟權益有影響之虞，欲用以保障其
    法律上利益等），得繳納費用聲請交付法庭錄音或錄影內容
    之規定，爰配合修正第1項，明定聲請交付法庭錄音、錄影
    內容應敘明理由，並由法院為許可與否裁定之規定。同條第
    2項規定，法院受理前項聲請，如認符合聲請人要件，並在
    聲請期間內提出，且就所主張或維護法律上之利益已敘明者
    ，除法令另有排除規定外，應予許可。換言之，聲請交付法
    庭錄音或錄影內容仍須在法定期間內提出，方屬適法。㈢按
    當事人、代理人、辯護人或輔佐人如認為審判筆錄之記載有
    錯誤或遺漏者，得於次一期日前，其案件已辯論終結者，得
    於辯論終結後7日內，聲請法院定期播放審判期日錄音或錄
    影內容核對更正之，刑事訴訟法第44條之1第2項前段定有明
    文。是上開規定業就聲請標的即審判筆錄、聲請理由即認為
    審判筆錄之記載有錯誤或遺漏者，及聲請時間即辯論終結後
    7日內等聲請要件予以明確規定。
三、本件聲請人因違反毒品危害防制條例等案件，經臺灣彰化地
    方法院98年度訴字第556號判決、本院98年度上訴字第1218
    號判決判處如附表二所示罪刑，聲請人不服提起上訴，而由
    最高法院以99年度台上字第1023號判決附表一編號14、15所
    示販賣第一級毒品部分撤銷發回；其他上訴駁回。嗣經本院
    以99年度上更㈠字第71號就上開撤銷發回部分，判處聲請人
    如附表三所示罪刑，並經最高法院於99年12月30日以99年度
    台上字第8158號判決駁回聲請人上訴而確定在案，有上開各
    該判決及臺灣高等法院被告前案紀錄表在卷可稽。經查，
　㈠聲請人以訴訟所需之用為由，聲請預納費用後付與該案卷中
    之如附表一所示文書資料，揆諸前揭說明，為保障其獲悉卷
    內資訊之權利，並符便民之旨，爰准其所請；惟聲請人就所
    取得之卷宗影本內容不得散布或非正當目的使用，並禁止為
    訴訟外之利用。
　㈡上開案件於最高法院99年12月30日駁回上訴時即告確定，是
    聲請人聲請法庭錄音光碟須於上開法律規定所定期間（裁判
    確定後6個月內，即100年6月30日前）內為之，始為適法。
    是本件聲請顯已逾上開期間，而與前揭規定之要件不符，本
    院無從准許，應予駁回。
　㈢另聲請人聲請核對附表一所示筆錄，惟聲請人聲請之時間為1
    11年4月11日，此有刑事聲請狀上法務部○○○○○○○收容人書狀
    核轉章戳章在卷可佐，聲請人其提出聲請時間顯已逾上開案
    件辯論終結後7日內，顯未符合上開規定，是本件聲請，核
    與上開規定要件有違，聲請人此部分之聲請，難謂有據。
　㈣至關於如何繳納費用部分，核屬司法行政應行辦理事項，自
    將由負責該項業務之相關人員依法辦理之，附此敘明。
四、據上論斷，應依刑事訴訟法第220條，裁定如主文。
中　　華　　民　　國　  111　  年　　4　　月　　28　　日
　　　　　  刑事第七庭  審判長法  官  梁  堯  銘
                              法  官  羅  國  鴻
                              法  官  張  智  雄
以上正本證明與原本無異。
如不服本裁定，應於收受送達後五日內向本院提出抗告書狀（須
附繕本）。因疫情而遲誤不變期間，得向法院聲請回復原狀。 
                              書記官  江  玉  萍
　　　　　　　　　　　　　　　
中　　華　　民　　國　　111 　年　　4 　　月　　28　　日

附表一
編號 應付之卷內卷證影本 1 98年度上訴字第1218號98年7月10日審判筆錄 2 98年度上訴字第1218號98年8月6日審判筆錄 3 99年度上更㈠字第71號99年5月17日準備程序筆錄 

附表二【98年度上訴字第1218號刑事判決附表一主文欄】
編號 主      文 1 顏秋煌販賣第一級毒品，累犯，處有期徒刑拾伍年貳月。未扣案販賣第一級毒品所得新臺幣伍佰元沒收之，如全部或一部不能沒收時，以其財產抵償之。扣案之SAMS UNG廠牌行動電話乙支（含門號○○○○○○○○○○號SIM卡乙枚）沒收之。 2 顏秋煌販賣第一級毒品，累犯，處有期徒刑拾伍年參月。未扣案販賣第一級毒品所得新臺幣壹仟元沒收之，如全部或一部不能沒收時，以其財產抵償之。扣案之SAMS UNG廠牌行動電話乙支（含門號○○○○○○○○○○號SIM卡乙枚）沒收之。 3 顏秋煌販賣第一級毒品，累犯，處有期徒刑拾伍年參月。未扣案販賣第一級毒品所得新臺幣壹仟元沒收之，如全部或一部不能沒收時，以其財產抵償之。扣案之SAMS UNG廠牌行動電話乙支（含門號○○○○○○○○○○號SIM卡乙枚）沒收之。 4 顏秋煌販賣第一級毒品，累犯，處有期徒刑拾伍年貳月。未扣案販賣第一級毒品所得新臺幣伍佰元沒收之，如全部或一部不能沒收時，以其財產抵償之。扣案之SAMS UNG廠牌行動電話乙支（含門號○○○○○○○○○○號SIM卡乙枚）沒收之。 5 顏秋煌販賣第一級毒品，累犯，處有期徒刑拾伍年參月。未扣案販賣第一級毒品所得新臺幣壹仟元沒收之，如全部或一部不能沒收時，以其財產抵償之。扣案之SAMS UNG廠牌行動電話乙支（含門號○○○○○○○○○○號SIM卡乙枚）沒收之。 6 顏秋煌販賣第一級毒品，累犯，處有期徒刑拾伍年貳月。未扣案販賣第一級毒品所得新臺幣伍佰元沒收之，如全部或一部不能沒收時，以其財產抵償之。扣案之SAMS UNG廠牌行動電話乙支（含門號○○○○○○○○○○號SIM卡乙枚）沒收之。 7 顏秋煌販賣第一級毒品，累犯，處有期徒刑拾伍年貳月。未扣案販賣第一級毒品所得新臺幣伍佰元沒收之，如全部或一部不能沒收時，以其財產抵償之。扣案之SAMS UNG廠牌行動電話乙支（含門號○○○○○○○○○○號SIM卡乙枚）沒收之。 8 顏秋煌販賣第一級毒品，累犯，處有期徒刑拾伍年貳月。未扣案販賣第一級毒品所得新臺幣肆佰元沒收之，如全部或一部不能沒收時，以其財產抵償之。扣案之SAMS UNG廠牌行動電話乙支（含門號○○○○○○○○○○號SIM卡乙枚）沒收之。 9 顏秋煌販賣第一級毒品，累犯，處有期徒刑拾伍年貳月。未扣案販賣第一級毒品所得新臺幣伍佰元沒收之，如全部或一部不能沒收時，以其財產抵償之。扣案之SAMS UNG廠牌行動電話乙支（含門號○○○○○○○○○○號SIM卡乙枚）沒收之。 10 顏秋煌販賣第一級毒品，累犯，處有期徒刑拾伍年貳月。未扣案販賣第一級毒品所得新臺幣伍佰元沒收之，如全部或一部不能沒收時，以其財產抵償之。扣案之SAMS UNG廠牌行動電話乙支（含門號○○○○○○○○○○號SIM卡乙枚）沒收之。 11 顏秋煌販賣第一級毒品，累犯，處有期徒刑拾伍年貳月。未扣案販賣第一級毒品所得新臺幣伍佰元沒收之，如全部或一部不能沒收時，以其財產抵償之。扣案之SAMS UNG廠牌行動電話乙支（含門號○○○○○○○○○○號SIM卡乙枚）沒收之。 12 顏秋煌販賣第一級毒品，累犯，處有期徒刑拾伍年貳月。未扣案販賣第一級毒品所得新臺幣伍佰元沒收之，如全部或一部不能沒收時，以其財產抵償之。扣案之SAMS UNG廠牌行動電話乙支（含門號○○○○○○○○○○號SIM卡乙枚）沒收之。 13 顏秋煌販賣第一級毒品，累犯，處有期徒刑拾伍年貳月。未扣案販賣第一級毒品所得新臺幣伍佰元沒收之，如全部或一部不能沒收時，以其財產抵償之。扣案之SAMS UNG廠牌行動電話乙支（含門號○○○○○○○○○○號SIM卡乙枚）沒收之。 14 顏秋煌販賣第一級毒品，累犯，處有期徒刑拾伍年貳月。未扣案販賣第一級毒品所得新臺幣伍佰元沒收之，如全部或一部不能沒收時，以其財產抵償之。扣案之SAMS UNG廠牌行動電話乙支（含門號○○○○○○○○○○號SIM卡乙枚）沒收之。 15 顏秋煌販賣第一級毒品，累犯，處有期徒刑拾伍年貳月。未扣案販賣第一級毒品所得新臺幣伍佰元沒收之，如全部或一部不能沒收時，以其財產抵償之。扣案之SAMS UNG廠牌行動電話乙支（含門號○○○○○○○○○○號SIM卡乙枚）沒收之。 16 顏秋煌販賣第一級毒品，累犯，處有期徒刑拾伍年參月。未扣案販賣第一級毒品所得新臺幣壹仟元沒收之，如全部或一部不能沒收時，以其財產抵償之。扣案之SAMS UNG廠牌行動電話乙支（含門號○○○○○○○○○○號SIM卡乙枚）沒收之。 17 顏秋煌販賣第一級毒品，累犯，處有期徒刑拾伍年參月。未扣案販賣第一級毒品所得新臺幣壹仟元沒收之，如全部或一部不能沒收時，以其財產抵償之。扣案之SAMS UNG廠牌行動電話乙支（含門號○○○○○○○○○○號SIM卡乙枚）沒收之。 18 顏秋煌販賣第一級毒品，累犯，處有期徒刑拾伍年參月。未扣案販賣第一級毒品所得新臺幣壹仟元沒收之，如全部或一部不能沒收時，以其財產抵償之。扣案之SAMS UNG廠牌行動電話乙支（含門號○○○○○○○○○○號SIM卡乙枚）沒收之。 19 顏秋煌販賣第一級毒品，累犯，處有期徒刑拾伍年參月。未扣案販賣第一級毒品所得新臺幣壹仟元沒收之，如全部或一部不能沒收時，以其財產抵償之。扣案之SAMS UNG廠牌行動電話乙支（含門號○○○○○○○○○○號SIM卡乙枚）沒收之。 20 顏秋煌販賣第一級毒品，累犯，處有期徒刑拾伍年參月。未扣案販賣第一級毒品所得新臺幣壹仟元沒收之，如全部或一部不能沒收時，以其財產抵償之。扣案之SAMS UNG廠牌行動電話乙支（含門號○○○○○○○○○○號SIM卡乙枚）沒收之。 21 顏秋煌販賣第二級毒品，累犯，處有期徒刑參年捌月。未扣案販賣第二級毒品所得新臺幣伍佰元沒收之，如全部或一部不能沒收時，以其財產抵償之。扣案之SAMSUN G廠牌行動電話乙支（含門號○○○○○○○○○○號SIM卡乙枚）沒收之。 22 顏秋煌販賣第二級毒品，累犯，處有期徒刑參年捌月。未扣案販賣第二級毒品所得新臺幣伍佰元沒收之，如全部或一部不能沒收時，以其財產抵償之。扣案之SAMSUN G廠牌行動電話乙支（含門號○○○○○○○○○○號SIM卡乙枚）沒收之。 23 顏秋煌販賣第二級毒品，累犯，處有期徒刑參年拾月。未扣案販賣第二級毒品所得新臺幣貳仟元沒收之，如全部或一部不能沒收時，以其財產抵償之。扣案之SAMSUN G廠牌行動電話乙支（含門號○○○○○○○○○○號SIM卡乙枚）沒收之。 24 顏秋煌轉讓第一級毒品，累犯，處有期徒刑壹年貳月。扣案之SAMSUNG廠牌行動電話乙支（含門號○○○○○○○○○○號SIM卡乙枚）沒收之。 

附表三【99年度上更(一)字第71號刑事判決附表一主文欄】
編號 主      文 1 顏秋煌販賣第一級毒品，累犯，處有期徒刑拾伍年壹月。未扣案販賣第一級毒品所得新臺幣參佰元沒收之，如全部或一部不能沒收時，以其財產抵償之。扣案之SAMS UNG廠牌行動電話壹支（含門號○○○○○○○○○○號SIM卡壹枚）沒收之。 2 顏秋煌販賣第一級毒品，累犯，處有期徒刑拾伍年壹月。未扣案販賣第一級毒品所得新臺幣參佰元沒收之，如全部或一部不能沒收時，以其財產抵償之。扣案之SAMS UNG廠牌行動電話壹支（含門號○○○○○○○○○○號SIM卡壹枚）沒收之。